臺灣士林地方法院刑事判決　　　　　　100年度審易字第490號
　　公　訴　人　臺灣士林地方法院檢察署檢察官
　　被　　　告　李佳霖
上列被告因竊盜案件，經檢察官提起公訴（100 年度偵字第1244
號），被告於準備程序中就被訴事實為有罪之陳述，本院裁定改
依簡式審判程序審理，並判決如下：
    主  文
李佳霖犯竊盜罪，累犯，處有期徒刑月；又犯竊盜罪，累犯，
處有期徒刑伍月；又犯竊盜罪，累犯，處有期徒刑陸月；又犯踰
越安全設備夜間侵入住宅竊盜罪，累犯，處有期徒刑捌月。應執
行有期徒刑壹年捌月，並於刑之執行前令入勞動場所強制工作
年。
    事實及理由
一、本件犯罪事實及證據除引用起訴書之記載（如附件起訴書）
    外，另更正並補充：（一）前科部分補充：李佳霖於民國（
    下同）97年間，因竊盜案件，經本院以97年度士簡字第1491
    號判決處有期徒刑2 月確定，於98年4 月9 日易科罰金執行
    完畢。復於99年間，因毒品案件，經本院以99年度審簡字第
    866 號、第1266號、第1394號判決各判處有期徒刑3 月、4
    月、4 月確定，上開3 案，嗣經本院以100 年度聲字第45號
    裁定，定其應執行刑為有期徒刑9 月確定。另因竊盜案件，
    經本院分別以99年度審易字第1839號判決處有期徒刑4 月確
    定、100 年度易字第18號判決處有期徒刑4 月、5 月、8 月
    ，應執行有期徒刑1 年4 月確定。（二）起訴書犯罪事實欄
    一、(二)所載犯罪事實應更正為：於99年12月12日凌晨2 時2
    分許，至臺北市士林區○○○路○ 段42號張素香所經營之檳
    榔攤，趁無人在內之際，自該檳榔攤側邊窗戶攀爬入內徒手
    竊取張素香所有如起訴書附表編號1 「告訴人指訴之失竊財
    物」，得手後將上開贓物放入黑色皮包內，並由原窗口爬出
    逃逸，嗣將證件、健保卡、汽機車駕照等物丟棄路旁。（三
    ）本件犯罪事實，業據被告李佳霖於本院準備程序期日及審
    理中坦承不諱，核與起訴書所載之證據相符，足見被告之自
    白與事實相合，可以採信，本件事證明確，被告犯行均堪以
    認定，應予依法論科。
二、被告行為後，刑法第321 條已於100 年1 月26日經總統公布
    修正，於同年月28日生效，修正前刑法第321 條第1 項第1
    款規定「於夜間侵入住宅或有人居住之建築物、船艦或隱匿
    其內而犯之者」，修正為「侵入住宅或有人居住之建築物、
    船艦或隱匿其內而犯之者」，另刑法第321 條第1 項之法定
    刑，修正前並無罰金刑部分，修正後增列「得併科新臺幣10
    萬元以下罰金」之規定，經比較新、舊法之結果，修正後刑
    法第321 條第1 項之規定對被告非較為有利，自應適用行為
    時即修正前刑法第321 條第1 項之規定，附予說明。
三、核被告就起訴書犯罪事實欄一、(一)、(三)及上開更正後之犯罪
    事實(二)部分均係犯刑法第320 條第1 項之普通竊盜既遂罪。
    公訴意旨以被告就起訴書犯罪事實欄一、(二)所為係涉嫌犯同
    法第321 條第1 項第3 款之加重竊盜罪嫌，惟被告於本件審
    理時供稱：其行竊時，並未攜帶任何工具前往行竊，本件案
    發地點之鐵窗業已損毀，伊係抽掉壞掉的鐵欄杆自行攀爬入
    內，且無其他證據證明該處鐵窗係被告以工具破壞，尚難認
    被告所為涉有加重竊盜罪嫌，公訴意旨認被告所為構成刑法
    第321 條第1 項第3 款之加重竊盜罪嫌尚有未洽，惟起訴基
    本事實相同，且經本院於審判程序中已為罪名變更之告知，
    爰依刑事訴訟法第300 條規定，變更起訴法條。另被告就起
    訴書犯罪事實欄一、(四)所為，則係犯修正前刑法第321 條第
    1 項第1 款、第2 款之踰越安全設備於夜間侵入住宅竊盜既
    遂罪。又被告所犯上開4 罪，犯意個別，應予分論併罰。再
    被告有如上述前科執行情形，有臺灣高等法院被告前案紀錄
    表在卷可考，其於有期徒刑執行完畢後5 年內，故意再犯本
    案有期徒刑以上之4 罪，各為累犯，均應依刑法第47條第1
    項之規定加重其刑。爰審酌被告不思正途，竟為籌施用毒品
    所需花費而屢次竊取他人財物，惟犯後已坦承犯行，態度尚
    稱良好，兼衡其犯罪之動機、目的、手段，所竊取財物之價
    值及部分失竊財物已由被害人高世峰、張素香、謝曉琪、曾
    美珠等取回等一切情狀，認公訴人求處被告2 年有期徒刑，
    尚嫌過重，爰分別量處如主文所示之刑，並定其應執行之刑
    ，以資懲儆。
四、另被告有如起訴書犯罪事實欄及上述所載之毒品及竊盜前科
    紀錄，已經前述，其屢次犯罪，均未見誠心悔改，且於99年
    12月7 日復因竊盜案經查獲後之偵查期間，又再犯本案3 件
    竊盜犯行，顯見有犯罪之習慣，非予加強矯治，不足以矯正
    其惡性。公訴意旨認被告前有竊盜前科多次，竟不知悔改，
    再犯本件竊盜罪，顯有犯罪習慣，聲請本院宣告被告強制工
    作等語，實屬有據，爰依竊盜犯贓物犯保安處分條例第3 條
    、第4 條、第5 條第1 項前段規定，於刑之執行前，令被告
    入勞動場所，強制工作3 年。
據上論斷，應依刑事訴訟法第273 條之1 第1 項、第299 條第1
項前段、第300 條、第310 條之2 、第454 條第2 項，修正前刑
法第321 條第1 項第1 款、第2 款，刑法第2 條第1 項前段、第
320 條第1 項、第47條第1 項、第51條第5 款，竊盜犯贓物犯保
安處分條例第3 條第1 項、第4 條、第5 條第1 項前段，刑法施
行法第1 條之1 ，判決如主文。
本案經檢察官呂寧莉到庭執行職務。
中    華    民    國   100    年    4     月    29    日
                  刑事第一庭法  官  李育仁
以上正本與原本無異。
如不服本判決，應於收受判決後10日內向本院提出上訴書狀，並
應敘述具體理由。其未敘述上訴理由者，應於上訴期間屆滿後20
日內向本院補提理由書 (均須按他造當事人之人數附繕本)「 切
勿逕送上級法院」。
                            書記官  張竣閔
中    華    民    國   100    年    4     月    29    日
附錄本判決論罪科刑法條全文：
刑法第320條：
意圖為自己或第三人不法之所有，而竊取他人之動產者，為竊盜
罪，處 5 年以下有期徒刑、拘役或 5 百元以下罰金。
意圖為自己或第三人不法之利益，而竊佔他人之不動產者，依前
項之規定處斷。
前二項之未遂犯罰之。
修正前刑法第321條：
犯竊盜罪而有左列情形之一者，處 6 月以上、 5 年以下有期徒
刑：
一、於夜間侵入住宅或有人居住之建築物、船艦或隱匿其內而犯
    之者。
二、毀越門扇、牆垣或其他安全設備而犯之者。
三、攜帶兇器而犯之者。
四、結夥三人以上而犯之者。
五、乘火災、水災或其他災害之際而犯之者。
六、在車站或埠頭而犯之者。
前項之未遂犯罰之。